臺灣高等法院花蓮分院刑事判決　　　　 100年度上訴字第55號
上　訴　人
即　被　告　王嘉盛
指定辯護人　李文平律師（義務辯護律師）
上列上訴人因公共危險等案件，不服臺灣臺東地方法院98年度訴
字第173號中華民國100年1月20日第一審判決（起訴案號：臺灣
臺東地方法院檢察署98年度偵字第1012號），提起上訴，本院判
決如下：
    主  文
上訴駁回。
    事  實
一、王嘉盛明知位於臺東縣臺東市○○路○段640巷26號之房屋，
    有陳威穎及其家人居住在內，為現供人使用之住宅，竟基於
    放火燒燬現供人使用之住宅之犯意，於民國98年6月1日晚上
    11時10分許，在陳威穎及其家人所居住之上開住宅外，以不
    詳方式點燃內裝含有甲苯成分而屬易燃之碳氫化合物之除汽
    油、煤油及柴油成分外之石油溶劑玻璃瓶（下簡稱汽油彈）
    ，並接續朝陳威穎所居住之上開住宅投擲2次，其中第1顆汽
    油彈掉落在上開住宅外門口前3至5步內，並起火燃燒且波及
    尤周霖之機車（僅表面燒焦，未喪失主要功能，此部分所涉
    毀損罪，未據告訴），第2顆汽油彈則掉落在上開住宅外空
    地但未著火（離第1顆汽油彈約2至3公尺距離），幸火勢旋
    遭撲滅而未生燒燬建築物之結果。尤周霖與王俊景、陳威穎
    等人發現後，立即出屋外察看並追捕逃逸之王嘉盛，俟尤周
    霖追及王嘉盛並將王嘉盛逼至臺東縣卑南鄉○○路276號文
    衡殿附近死巷而無路可逃之際，王嘉盛竟基於恐嚇危害安全
    之犯意，持其所有具殺傷力之兇器藍波刀1支（非屬槍砲彈
    藥刀械管制條例第4條第1項第3款所列管之刀械），指向尤
    周霖，並作勢往尤周霖身體衝去，威嚇尤周霖不得靠近，以
    此危害尤周霖生命、身體之方式，恐嚇尤周霖，令尤周霖心
    生畏懼，不敢靠近，致生危害於其生命、身體之安全。嗣警
    員及時趕至，當場逮捕王嘉盛，並扣得上開藍波刀，而查獲
    上情。
二、案經臺東縣警察局臺東分局移送臺灣臺東地方法院檢察署檢
    察官偵查起訴。
    理  由
甲、證據能力部分：
一、按詰問權係指訴訟上當事人有在審判中輪流盤問證人，發現
    真實，辨明供述證據真偽之權利，屬於人證調查證據程序之
    一環，與證據能力係指符合法律所規定之證據適格，而得為
    認定犯罪事實存在與否之證據資格，在性質上並不相同。檢
    察官為蒐集被告犯罪證據，訊問證人旨在確認被告嫌疑之有
    無及內容，與審判期日透過當事人之攻擊、防禦，調查證人
    以認定事實之性質及目的，尚屬有別。偵查中訊問證人，法
    無明文規定必須傳喚被告使之在場，此由刑事訴訟法第248
    條第1項前段僅規定：「如被告在場者，被告得親自詰問」
    ，可獲印證。該未經被告詰問之被告以外之人於偵查中向檢
    察官所為之陳述，依刑事訴訟法第159條之1第2項之規定，
    原則上屬於法律規定為有證據能力之傳聞證據，於例外顯有
    不可信之情況，始否定其得為證據（最高法院99年度台上字
    第8285號判決意旨參酌）。本件證人陳威穎、尤周霖於偵查
    中向檢察官所為陳述，除經檢察官於供前告知具結義務及偽
    證之處罰外，並經具結在卷（詳偵查卷第31頁至第35頁），
    且觀其2人所證述各節，亦查無顯不可信之情事，揆諸前開
    最高法院判決意旨，其2人於檢察官偵查中所為證述應有證
    據能力。
二、至證人陳威穎、尤周霖除於偵查中證述外，亦於原審審理中
    經具結後，經檢察官、辯護人依交互詰問程序供證綦詳，且
    經核其證述內容與警詢中所陳述情節相符，是其2人於警詢
    中之證述，即無證明本案犯罪事實存否所必要，是應認無證
    據能力。另證人王俊景於警詢中之證言，係屬被告以外之人
    於審判外之陳述，而王俊景於原審中經合法傳喚及拘提均未
    到庭，於本院審理中，檢察官、被告及其辯護人亦均未聲請
    傳喚以為調查證據之方法，則本院審酌本案已有證人陳威穎
    、尤周霖於偵查及原審中之證言足資參據，而觀諸王俊景警
    詢筆錄，其所述之待證事實與陳威穎、尤周霖相同，顯已無
    證明本案犯罪事實存否所必要，是依諸刑事訴訟法第159條
    之1、第159條之3之規定，亦認王俊景警詢中之證言，應無
    證據能力，附此說明。
三、次按，刑事訴訟法第159條第1項雖規定，被告以外之人於審
    判外之言詞或書面陳述，除法律有規定者外，不得作為證據
    。惟同法第159條之5第1、2項已規定，經當事人於審判程序
    同意作為證據，法院審酌該言詞陳述或書面陳述作成時之情
    況，認為適當者，亦得為證據。當事人、代理人或辯護人於
    法院調查證據時，知有第159條第1項不得為證據之情形，而
    未於言詞辯論終結前聲明異議者，視為有前項之同意（指同
    條第1項之同意作為證據），此乃第159條第1項所容許，得
    作為證據之例外規定之一。經查，本案被告及辯護人於本院
    準備程序時，對檢察官所提出證明本案犯罪事實之證據方法
    ，除前開一所述外，均同意有證據能力（按，辯護人係引用
    原審之主張，而原審指定辯護人乃否認證人陳威穎、尤周霖
    警詢、偵查供述及王俊景警詢供述之證據能力；詳本院卷第
    79頁、原審卷一第20頁反頁），復未於言詞辯論終結前聲明
    異議，是本院審酌該證據作成時之情況，並無違法取證或證
    據力明顯偏低之瑕疵，以資為證據並無不當，是該等證據，
    應均有證據能力，合先敘明。
乙、實體方面
一、認定犯罪事實所憑之證據及理由
(一)查，臺東縣臺東市○○路○段640巷26號為告訴人陳威穎之住
    處，並供陳威穎及其家人居住，上開住處大門前之地面，於
    98年6月1日晚上11時10分許，遭人持玻璃瓶汽油彈接連丟擲
    2次，其中第1顆汽油彈起火燃燒，第2顆汽油彈未起火燃燒
    ，火勢未延燒至住宅內等事實，業據告訴人即證人陳威穎、
    尤周霖於偵查中及原審審理時證述綦詳（詳偵查卷第31頁至
    第33頁、原審卷一第184頁至第187頁反頁），且據證人即臺
    東縣警察局臺東分局利嘉派出所警員莊羅庠於原審具結證
    述：98年6月1日晚上，有至臺東縣臺東市○○路○段640巷26
    號處理事故，並於當場看到2個破碎汽油彈，係以玻璃瓶製
    作等語在卷（原審卷二第16頁反頁），且有現場照片8張在
    卷（警卷第18頁至第21頁）及於現場查得之玻璃碎片2袋及
    布塊（料）1袋扣案可證。而該玻璃碎片及布塊（料）均檢
    出甲苯成分，但未檢出汽油、煤油及柴油等常見縱火劑成分
    ，及台灣中油股份有限公司所生產之去漬油、橡膠溶劑、油
    漆溶劑相關產品，皆屬石油溶劑，其成分為易燃之碳氫化合
    物，並有0.5%(vol) 以下不等之甲苯等，亦有內政部警政署
    刑事警察局（下稱內政部刑事局）98年6月30日刑鑑字第098
    0076585號鑑定書、台灣中油股份有限公司溶劑化學品事業
    部（下簡稱中油公司）98年12月25日溶溶發字第0980221552
    0號函在卷足憑（原審卷一第42頁、第68頁），故前開事實
    應堪認定。
(二)次查，證人陳威穎於原審審理時證稱：98年6月1日晚上11時
    10分許，在住處屋內聽到「砰」一聲之後，尤周霖與王俊景
    2人先跑出屋外，伊即隨後跑出屋外後，即急著撲火，後聽
    到尤周霖喊「阿叔」，第2顆汽油彈又丟出來，尤周霖2人就
    說「大胖呆、大胖呆（台語發音）」，伊即叫尤周霖2人去
    追，其先滅火…，他們2人就去追，後尤周霖2人在文衡殿追
    到被告後旋即打電話通知伊，伊立即打電話給利嘉派出所所
    長，之後便開車至文衡殿，到場後尤周霖與王俊景2人已圍
    住被告，被告手中持有1支木棒等語（原審卷一第184、185
    頁）；核與證人尤周霖於原審審理時證述：98年6月1日晚上
    在陳威穎住處看電視，當時住處另有陳威穎及另一名不認識
    之人（應指王俊景）在場。當天晚上第1顆汽油彈丟至住宅
    前時，伊立即衝出屋外牽伊被火燒到之機車並撲滅火勢，牽
    機車時又有另1顆汽油彈丟過來（但未引燃），伊看到影子
    後便馬上騎乘另一名不認識之人的機車尾隨，在太平往利嘉
    方向的4線道，發現該人是王嘉盛，之後便在文衡殿看到王
    嘉盛等語（原審卷一第187頁至第188頁）相符。而證人陳威
    穎、尤周霖於本案發生前均稱呼被告「大胖仔（台語發音）
    」乙節，亦據證人陳威穎、尤周霖於原審中一致證述在卷（
    原審卷一第186頁、第191頁）。又被告王嘉盛於98年6月2日
    凌晨經警逮捕時，其身上所穿著之藍色牛仔褲及淺藍色上衣
    均經檢出甲苯成分，亦有前開內政部刑事局98年6月30日刑
    鑑字第0980076585號鑑定書足考。足證於98年6月1日晚上11
    時許，往上開陳威穎住處丟擲2顆汽油彈者，係被告王嘉盛
    ，當無置疑。且佐以證人即臺東縣警察局臺東分局利嘉派出
    所所長吳竹勝於原審具結證述：98年6月1日晚上10時10分至
    15分許，接獲值班人員通知被告家裡發生糾紛，其前往查看
    ，經詢問被告母親稱與幾位年輕人吵起來，而被告則稱跟陳
    威穎有口角，其即告知被告若要提告，可至派出所，但被告
    表示沒事，其即離開等情（原審卷一第139頁反頁），及證
    人陳威穎於原審證稱：本案案發當日有與被告發生爭吵等語
    相符（原審卷一第185頁反頁），可證被告與陳威穎間確存
    有嫌隙，且於本案案發前1小時甫有爭吵之情，則被告有犯
    本案之動機至明。抑且，證人即被害人陳威穎、尤周霖就本
    案並未對被告為任何賠償之要求，復於原審審理時均表示原
    諒之意（原審卷一第183頁正反頁），益證渠二人前開指證
    並非構陷。至證人陳威穎雖於原審審理時證稱：當日住宅被
    丟3顆汽油彈云云（原審卷一第184頁反頁），與其於偵查中
    所證及證人尤周霖所述當日住宅被丟擲2顆汽油彈等語互異
    ，然其於偵查中之證述距案發時間較近，並與證人尤周霖證
    述相符，故仍應認被告僅丟擲2顆汽油彈。且綜觀證人陳威
    穎於原審所證述各情，除關於被告丟擲汽油彈之數與偵查中
    所言有所出入外，其餘關於如何與尤周霖、王俊景等人發現
    住宅遭擲汽油彈、如何至屋外滅火，尤周霖及王俊景如何發
    現丟擲者為被告而由後追逐及如何通知利嘉派出所警員等主
    要情節並無互歧，故參以最高法院97年台上字第96號判決意
    旨，自不能僅因證人陳威穎所供述之部分稍有歧異即遽謂其
    證言均不足採，附此說明。
(三)又查，由證人莊羅庠於原審審理時所證述：兩顆破碎的汽
    油彈位置，離住宅門口較近的1顆汽油彈是位在住宅門口前
    的3至5步內，離住宅門口較遠的1顆汽油彈則是離第1顆汽油
    彈2至3公尺（詳如證人以紅筆於警卷第18頁相片內所繪位置
    ），且住宅外停有機車、汽車，機車的前面板及車輪有燃燒
    的痕跡等語（原審卷二第16頁反頁至第18頁），則被告王嘉
    盛於丟擲汽油彈前，應可明顯見到上開住宅外停放有機車、
    汽車等物，亦應知悉該等物品具有塑膠、汽油等可燃及助燃
    物質，且其既係以丟擲之方式，當無法精準控制其落點以避
    免丟擲到汽機車或住宅，是被告主觀上應可認識該汽油彈可
    能會造成汽、機車燃燒，進而延燒至陳威穎居住之上開住宅
    。從而，被告主觀上應有燒燬現供人使用住宅之認識，且有
    意使其發生，其確有放火燒燬現供人使用之住宅之犯意，實
    無疑義。
(四)再者，尤周霖追捕逃逸之被告，俟追及被告並將被告逼至臺
    東縣卑南鄉○○路276號文衡殿附近死巷而無路可逃之時，
    被告竟持其所有具殺傷力之兇器藍波刀1支（該刀非屬槍砲
    彈藥刀械管制條例第4條第1項第3款所列管之刀械），指向
    尤周霖，並作勢往尤周霖身體衝去，威嚇尤周霖不得靠近等
    事實，業據證人尤周霖於原審審理時證述明確（原審卷一第
    189頁）。且被告就於前開時間遭尤周霖追逐後逃入文衡殿
    附近死巷乙情亦自承無訛。證人即該處檳榔攤老闆李秀綢雖
    於原審證稱：當日未看到王嘉盛有拿刀子云云（原審卷一第
    143頁），然依證人即臺東縣警察局臺東分局利嘉派出所所
    長吳竹勝於原審所證：當日到場處理時，看到檳榔攤旁有一
    供人坐的開放式酒箱，酒箱上有藍波刀，木棒則在底下靠著
    酒箱，藍波刀及木棒離王嘉盛約4、5公尺，伊問被告，該藍
    波刀及木棒是否為其所有，被告表示係其所有等語（原審卷
    一第140頁），證人陳威穎亦證稱：當時檳榔攤的老闆娘跑
    過來向伊表示，其米酒箱後面還有1支刀子，是被告放的，
    伊後來向利嘉派出所所長吳竹勝說後，便在該處找到1支刀
    子等語（原審卷一第185頁），足證被告當時確攜帶其所有
    扣案之藍波刀及木棒灼然至明。另參以證人李秀綢證稱：在
    包檳榔時，被告跑過來站在伊後面，追過來的那個人（即尤
    周霖）不敢進來，就站在路那邊，派出所之警員隔沒多久即
    到現場等語（原審卷一第142頁），顯見當時證人尤周霖對
    於被告有所懼怕，始不敢進入並靠近王嘉盛。更徵，證人尤
    周霖於原審審理時證述：當日從小巷子開始追出去，一直追
    到往利嘉方向的4線道，再追到文衡殿時，被告拿刀子衝過
    來作勢要殺伊，伊拿安全帽會害怕就跑了，嗣陳威穎趕到時
    ，被告在文衡殿側門出去旁邊的一間檳榔攤等詞（原審卷一
    第189頁），堪信為真。又扣案之藍波刀雖非屬槍砲彈藥刀
    械管制條例第4條第1項第3款所列管之刀械，但刀柄長度計
    10.5公分、刀刃長度計14.5公分，有臺東縣警察局臺東分局
    98年6月22日信警偵字第0980041158號函附卷可憑（偵查卷
    第24頁），是扣案藍波刀足以傷害人之身體，應無置疑。而
    被告手持藍波刀，朝被害人即證人尤周霖而去並作勢要殺害
    之動作，衡諸社會一般觀念，此種語言上之威嚇及舉動，足
    令一般人感覺生命、身體受到威脅，其行為於客觀上已可認
    屬惡害之通知，並達足使人心生畏怖之程度，要屬當然，是
    證人尤周霖於原審證稱其當時有心生恐懼之感等語，亦與常
    情相符，足以採信。
(五)綜上，本案被告放火未遂及恐嚇等犯行，均事證明確，堪以
    認定。
二、被告辯解及辯護人辯護意旨不可採之理由
(一)被告否認有何放火及恐嚇之犯行，辯稱：伊於98年6月1日晚
    上係騎乘機車至和平路某住宅找友人借車，以利前往臺東取
    回之前之租約合約書，當日並未至陳威穎上址住處，伊係被
    陳威穎等人在文衡殿旁巷內圍毆，於當日警察到場處理前，
    伊均未拿出藍波刀，係警察到場後，伊始主動拿出者；另扣
    案藍波刀係伊放在背包內，而扣案木棒則係遭陳威穎等人追
    打時，伊經過家中再拿出的，且於遭追打過程，伊機車有倒
    地，其衣褲可能因此沾到機車流出之汽油云云。辯護人則以
    ：本案除警方拍攝之照片，地面上出現疑似燃燒痕跡外，並
    無其他事證證明證人陳威穎住處之庭院確曾遭受汽油彈攻擊
    ，並引起燃燒；被告從事資源回收及鐵工職業，其衣物甲苯
    反應可能是白天工作時接觸紅丹防鏽漆的結果；證人陳威穎
    、尤周霖就當日如何追逐被告，嚴重歧異，其證言並不足採
    ；又由證人李秀綢在原審之證言，可資證明被告所辯伊在躲
    進檳榔攤前未將藍波刀取出，更未持以恐嚇證人尤周霖，是
    於警察到場時才取出等情為真等語。
(二)惟查：
  1.被告於警詢、偵查及原審準備程序時辯稱：當日係至和平路
    上某號住宅找以前賣樟腦油之客人（姓名年籍不詳）借車，
    要借車至台東拿之前的租約合約書，才會於和平路與利嘉路
    口遇到尤周霖云云，然一般人若欲借車，通常當係向熟識友
    人商借，苟被告確因借車之故，何以對於其所欲借車之友人
    姓名年籍毫不知悉？是被告前揭所辯是否屬實，已非無疑。
    又被告於原審審理時復又改稱：案發當日係去找友人拿資料
    ，因為八八水災有標漂流木，欲取漂流木做精油的證明云云
    。惟本件案發日係於98年6月1日，顯於八八水災年發生之前
    ，所辯除與事實有違外，更見前後辯解不一，難以採信。又
    被告雖就其當日所著之衣褲，經檢出甲苯成分乙節，辯稱：
    因為當時被撞倒，伊機車有漏油，可能因此身上衣服沾到機
    車的汽油云云，然參諸前引內政部刑事局鑑定書鑑定結果，
    被告所著衣褲並未檢出汽油、煤油及柴油等成分，是被告前
    揭辯詞，亦無足取。
  2.另被告雖否認於警察到達現場前有將藍波刀取出之事，然被
    告先辯稱：當日被撞倒後，即跑回家拿木棒及藍波刀，復又
    改稱：藍波刀本來即因伊要到山上所以就放在背包裡面，被
    追撞倒後，始回家拿木棒，沒有回家拿藍波刀云云。則被告
    就藍波刀究係於當日隨身攜帶或於被撞後再回家拿，前後所
    述不一，所辯是否可採，已非無疑。再，被告若係因被陳威
    穎等人開車撞倒，依其所述，其背包內已有藍波刀可資使用
    ，何須再回家取木棒防身？且被告若於被陳威穎等人開車撞
    倒後，即逃離並返回家中，何以又不顧己身生命、身體之危
    險再取木棒外出，而自陷遭陳威穎等人追逐圍毆之險境？可
    見被告所辯顯不符常情。另被告若未持藍波刀作勢要殺尤周
    霖之舉動，尤周霖何以追趕至榔檳攤時，會因害怕而不敢再
    越進一步？由此，更徵被告前揭所辯，純係事後卸責之詞，
    難以採信。
  3.按證人所為之供述證言，係由證人陳述其所親身經歷事實之
    內容，而證人均係於體驗事實後之一段期間，方於警詢或檢
    察官偵訊時為陳述，更於其後之一段期間，始於審判中接受
    檢、辯或被告之詰問，受限於人之記憶能力及言語表達能力
    有限，本難期證人於警詢或檢察官偵訊時，能鉅細無遺完全
    供述呈現其所經歷之事實內容，更無從期待其於法院審理時
    ，能一字不漏完全轉述先前所證述之內容。因此，詰問規則
    方容許遇有「關於證人記憶不清之事項，為喚起其記憶所必
    要者」、「證人為與先前不符之陳述時，其先前之陳述」之
    情形時，即使為主詰問亦可實施誘導詰問（刑事訴訟法第16
    6條之1第3項第3款、第6款參照），以喚起證人之記憶，並
    為精確之言語表達。從而，經交互詰問後，於綜核證人歷次
    陳述之內容時（包括檢察官偵訊時之陳述、法院審理時之陳
    述，以及於容許警詢陳述做為證據時之警詢內容），自應著
    重於證人對於待證事實主要內容之先後陳述有無重大歧異，
    藉此以判斷其證言之證明力高低，不得僅因證人所供述之部
    分內容不確定，或於交互詰問過程中，就同一問題之回答有
    先後更正或不一致之處；或證人先前證述之內容，與其於交
    互詰問時所證述之內容未完全一致，即全盤否認證人證言之
    真實性。故證人之供述證言，前後雖稍有參差或互相矛盾，
    事實審法院非不可本於經驗法則，斟酌其他情形，作合理之
    比較，定其取捨（最高法院97年台上字第96號判決意旨參酌
    ）。經查，本件證人陳威穎、尤周霖就報案之時間點、如何
    追到被告、尤周霖如何呼喊被告、由誰騎機車，何人搭載何
    人抵文衡殿等情節，先後所述雖有不一，但就如何發現遭丟
    擲汽油彈、尤周霖與王俊景如何追趕被告，及如何追到文衡
    殿，暨利嘉派出所長吳竹勝確係接獲陳威穎報案趕赴現場等
    主要情節，則據證人陳威穎、尤周霖、吳竹勝於原審證述綦
    詳，而證人陳威穎及尤周霖於發覺有人丟擲汽油彈至發現丟
    擲之人即隨後追趕，其間時間短促並緊急，難期通常人就其
    過程之細節均記憶完整、毫無出入，是參照前開最高法院判
    決意旨，自不能因證人就部分陳述稍有參差，即全盤推翻其
    二人證言之可信度。另被告丟擲之汽油彈確有引起燃燒，其
    確亦持藍波刀恐嚇被害人尤周霖等事實，亦經本院依憑證據
    認定如上，被告辯護人指稱並無證據足證云云，亦無可採。
三、論罪之理由：
(一)被告明知位於臺東縣臺東市○○路○段640巷26號之房屋，係
    現供人使用之住宅，竟基於放火之故意，於密接之時間，2
    次朝該住宅投擲具有易燃且有延燒危險之汽油彈，惟因僅投
    擲至屋前停放之機車及空地，而未延燒至該住宅，核其所為
    係犯刑法第173條第3項、第1項之放火燒燬現供人使用之住
    宅未遂罪，且其於同一時地，於密接之時間丟擲2顆汽油彈
    ，復係侵害同一社會法益，依一般社會健全觀念，難以強行
    分開，應以接續犯之一罪論。又被告投擲之汽油彈，其中1
    顆雖燒及被害人尤周霖停放於屋前之機車，但該機車僅表面
    有燒焦之痕跡，業據證人莊羅庠於原審證述如前，且亦無
    證據顯示該機車已喪失主要效用，則參諸最高法院76年台上
    字第8230號判決意旨，尚難以刑法第175條第1項之放火燒燬
    同法第173條、第174條以外之他人所有物罪相繩，且此部分
    亦未據起訴，故本院無另為諭知之必要（原判決於理由內雖
    同此認定，但其所敘明不另為無罪之諭知，尚有未洽，爰予
    補充更正）。
(二)又，被告持藍波刀威嚇被害人尤周霖部分，核其所為，係犯
    刑法第305條之恐嚇危害安全罪。
(三)被告所犯上開放火燒燬現供人使用之住宅未遂罪及恐嚇罪之
    間，犯意各別，行為互殊，應分論併罰。又被告雖著手於放
    火行為之實施，惟尚未發生燒燬現供人使用住宅之結果，其
    犯罪尚屬未遂，爰依刑法第25條第2項之規定，按既遂犯之
    刑減輕之。
四、上訴駁回之理由
(一)原審基上證據及理由，認被告罪證明確，適用刑法第173 條
    第3項、第1項、第25條2項、第305條、第38條第1項第2款、
    第51條第5款及刑法施行法第1條之1第1項、第2項前段等，
    並審酌被告之放火行為，對於住戶及居家財產生命安全危害
    甚大，具有高度之危險性，竟仍漠視公共安全率爾為之，惟
    因本件火災幸因及時撲救，始未造成住宅受損之結果，且被
    害人陳威穎、尤周霖於原審審理時表示願意原諒被告，暨其
    犯罪之動機、目的、手段、所生危害及犯後態度等一切情狀
    ，就所犯放火燒燬現供人使用之住宅未遂罪部分量處有期徒
    刑3年9月，所犯恐嚇罪部分則量處有期徒刑3月，並定應執
    行刑為有期徒刑3年10月，又認扣案之玻璃碎片2袋及布塊（
    料）1袋及藍波刀1支均屬被告所有，分供本件放火及恐嚇犯
    行所用之物，依法宣告沒收。且說明扣案之木棒1支，尚無
    證據證明係被告恐嚇之犯行所用之物，而不另為沒收之諭知
    等，經核其認事用法並無違誤，量刑亦稱妥適，應予維持。
(二)被告上訴意旨猶執陳詞否認犯行，經核仍難採信，業如前述
    ，是其上訴為無理由，應予駁回。
據上論斷，應依刑事訴訟法第368條，判決如主文。
本案經檢察官李啟明到庭執行職務。
中    華    民    國   100    年    6     月    16    日
                    刑事庭審判長法  官  謝志揚
                                法  官  李水源
                                法  官  許仕楓
以上正本證明與原本無異。
如不服本判決，應於收受送達後10日內向本院提出上訴書狀，其
未敘述理由者，並得於提起上訴狀後10日內向本院補提理由書（
均須按他造當事人之人數附繕本）「切勿逕送上級法院」。
告訴人或被害人如對於本判決不服者，應具備理由請求檢察官上
訴，其上訴期間之計算係以檢察官收受判決正本之日期為準。
本判決恐嚇部分不得上訴。
中    華    民    國   100    年    6     月    16    日
                                書記官  李德霞
附錄本判決論罪科刑法條：
中華民國刑法第173條
放火燒燬現供人使用之住宅或現有人所在之建築物、礦坑、火車
、電車或其他供水、陸、空公眾運輸之舟、車、航空機者，處無
期徒刑或7年以上有期徒刑。
失火燒燬前項之物者，處1年以下有期徒刑、拘役或5百元以下罰
金。
第 1 項之未遂犯罰之。
預備犯第1項之罪者，處1年以下有期徒刑、拘役或3百元以下罰
金。
中華民國刑法第305條
以加害生命、身體、自由、名譽、財產之事，恐嚇他人致生危害
於安全者，處2年以下有期徒刑、拘役或3百元以下罰金。